臺灣苗栗地方法院刑事裁定
111年度單聲沒字第28號
聲  請  人  臺灣苗栗地方檢察署檢察官
被      告  蘇美玉


上列被告因詐欺案件（107年度偵字第2400號、107年度偵字第27
95號、107年度軍少連偵字第2號），聲請人聲請單獨宣告沒收（
111年度執聲沒字第62號），本院裁定如下：
    主  文
扣案如附表所示之物均沒收。
    理  由
一、聲請意旨略以：被告甲○○係址設臺中市○區○○路0段000號3樓
    之大樂國際旅行社靠行業務，經上開【小白詐欺集團】電信
    詐欺集團成員「金主」蔡嘉偉、「小秘書」（黃巧昀，集團
    綽號「小花」）等人招募，參與該詐欺集團，並在該詐欺集
    團內擔任為詐欺集團成員訂購機票、住宿之角色分工，以降
    低該詐欺集團成員遭查獲之風險。甲○○為詐欺集團成員訂票
    前，黃巧昀等人均先透過姓名年籍不詳之人士，在詐欺集團
    成員出國前，先交付新臺幣（下同）100至300萬元不等之詐
    欺集團訂票票款予甲○○，甲○○並從中以每張機票抽取400元
    之佣金作為不法所得。甲○○經黃巧昀等人指示，自民國106
    年間起，陸續下列所述之詐欺集團成員訂購機票：（一）【
    小白詐欺集團金富貴團】即克羅埃西亞機房（以臺灣苗栗地
    方檢察署【下稱苗栗地檢】107年度偵字第2372號等案件提
    起公訴）：黃明欽、陳偉寧、周孝義、陳緯博、曾博華、王
    文忠、柯姿君、徐佩玲、陳志文、溫俊佑、劉建強、陳律臺
    、葉蕙綺、黃毅軍、蘇玟方、鄭如君、張凱泊、葉俊昌、李
    俊成、王昱皓、陳○俊。（二）【小白詐欺集團阿輝團】即
    斯洛維尼亞機房（以苗栗地檢107年度偵字第749號等案件提
    起公訴）：薛志永、黃建鈞、程煒嶂、張顥嚴、李少暄、陳
    詩凱、趙俊銘、陳霙志、徐子閔、符義坤、林奕安、謝志豪
    、徐斌、施毓銓、李光宗、游志駿、莊盛鑫、施琦偉、林亞
    茹、葉鍇瑞、王玉鼎、陳宗偉、張銘吉、陳明璟、許勝杰、
    黃正雄、李俊頡、林紹良、陳心怡、石惠萍、陳煥典、葉瑩
    瑩、高昌哲、游仁豪、王聖友、陳韡杰、許慈忻。（三）【
    洪育辰詐欺集團】即波蘭機房（另案詐欺機房，經黃巧昀介
    紹張肇圃向甲○○訂購，以苗栗地檢107年度偵字第2273號等
    案提起公訴）：張肇圃、洪育辰、靳翔斌、鄭富隆、林柏存
    、徐浚鏻、李佳鎂、盧博文、林坤逸、曾彥程、潘永發、謝
    秉澄、林柏辰、賴定和、林怡賜、劉炘鳴、林濬謙、林傑倫
    、柯永豪、蔡昀倫、蔡育斐、葉俊甫、黃子峰、朱國彰、黃
    冠文、鄭佩宜、魏文軒、潘達偉、張雅媜、范凱傑、洪志成
    、鄧育芬、王志豪。嗣經臺灣高等法院檢察署交查苗栗地檢
    檢察官指揮內政部警政署刑事警察局。循國際警務合作模式
    與斯洛維尼亞、克羅埃西亞等歐洲警方交換犯罪情資後，於
    107年1月18日凌晨，由斯洛維尼亞、克羅埃西亞、波蘭警方
    會同我國刑事警察局、大陸公安部人員，同步執行「Hammer
     Operation」（槌擊專案），循線破獲上開【小白詐欺集團
    阿輝團】、【小白詐欺集團金富貴團】、【洪育辰詐欺集團
    】在內等多處歐洲地區機房，扣得本案詐欺機房相關物證。
    復經內政部警政署刑事警察局國際刑警科、外交部駐奧地利
    辦事處與斯洛維尼亞、警方協調遣返偵訊【小白詐欺集團阿
    輝團】、【小白詐欺集團金富貴團】、【洪育辰詐欺集團】
    並經調閱訂票紀錄查獲上情，並扣得附表所示之物。被告所
    涉詐欺案件，經苗栗地檢為緩起訴處分，期間並已屆滿，扣
    案之物，爰依法聲請單獨宣告沒收。
二、按檢察官依刑事訴訟法第253條或第253條之1為不起訴或緩
    起訴之處分者，對刑法第38條第2項、第3項之物及第38條之
    1第1項、第2項之犯罪所得，得單獨聲請法院宣告沒收，刑
    事訴訟法第259條之1定有明文。
三、經查，被告甲○○所涉詐欺案件，經查扣如附表所示之物，刑
    事處分部分則經苗栗地檢以107年度偵字第2400號、107年度
    偵字第2795號、107年度軍少連偵字第2號為緩起訴處分確定
    ，緩起訴期間為1年，於107年11月22日確定，並於108年11
    月21日緩起訴期滿未經撤銷等情，有上開緩起訴處分書、臺
    北市政府警察局中山分局搜索扣押筆錄、扣押物品目錄表等
    件附卷可稽。查扣案如附表所示之物，均為被告所有供犯罪
    所用之物，應依刑法第38條第2項前段規定宣告沒收。是檢
    察官就附表所示之物聲請宣告沒收，核無不合，應予准許。
四、依刑事訴訟法第455條之36第2項、第259條之1，刑法第38條
    第2項前段，裁定如主文。
中　　華　　民　　國　　111 　年　　7 　　月　　 4　　日
                  刑事第四庭   法  官  郭世顏
以上正本證明與原本無異。
如不服本裁定，應於裁定送達後5日內向本院提出抗告狀。
                               書記官  呂  彧
中　　華　　民　　國　　111 　年　　7 　　月　　4 　　日

附表：
編號 物品名稱 數量 1 訂票回程名單 5張 2 代收轉付收據 1件 3 退票憑據（機票退票確認單） 1本 4 存款憑證 2張 5 郵政儲金託收票據收據 2張 6 公文書（刑事警察局公文） 2張 7 合作金庫銀行存摺 3本 8 兆豐國際銀行存摺 2本 9 中華郵政存簿儲金簿 1本 10 國泰世華銀行存摺 1本 11 機票退票票號明細 3張 12 帳務資料（協助小花等人退訂票及帳務資料） 1件 13 ACER筆記型電腦（含滑鼠、電源線） 1台